# 未收到的利息收入需要计提吗

提问人：圣媛 时间：2020-06-12 10:34:00
请教：被审计公司A与B签订借款协议，显示收取利息,利率是8%，但是实际已借款 2 年，未收到过利息收入。A公司账面也未对利息收入做账。请问需要计提利息吗？这个属于审计的什么类型问题，向被审计单位提出？

回答人：chenyiwei
既然合同有约定，表明其有权收取该项利息收入，建议计提确认该项利息收入，同时将未收回的本金和利息作为一个整体，谨慎计提坏账准备。